臺灣新竹地方法院刑事宣示判決筆錄　　100年度審訴字第270號
公　訴　人　臺灣新竹地方法院檢察署檢察官
被　　　告　陳世宗
選任辯護人　王志陽律師
　　　　　　曾世文
　　　　　　曾世璋
上二人共同
指定辯護人　本院公設辯護人林建和
上列被告因搶奪等案件，檢察官提起公訴（100年度偵字第391號
、第392號、第1057號、第1439號、第2267號、第3461 號）後，
聲請改依協商程序而為判決，本院於中華民國100年9月27日下午
4時，在本院刑事第十一法庭宣示判決，出席職員如下：
　　　　　　　　審判長法　官　劉兆菊
　　　　　　　　　　　書記官　林兆嘉
　　　　　　　　　　　通　譯　鄭敏郎
法官起立朗讀判決主文、犯罪事實要旨、處罰條文，及告以上訴
限制、期間並提出上訴狀之法院，且諭知記載其內容：
一、主  文：
    陳世宗犯如附表所示之罪，各處如附表所示之刑。應執行有
    期徒刑伍年。
    曾世文犯如附表所示之罪，各處如附表所示之刑。應執行有
    期徒刑伍年。
    曾世璋犯如附表所示之罪，各處如附表所示之刑。應執行有
    期徒刑玖月。
二、犯罪事實要旨：
（一）曾世璋前於民國95年10月間，因竊盜案件，經本院於96年
      3月28日以96年度竹北簡字第57號簡易判決判處有期徒刑4
      月確定，嗣因中華民國九十六年罪犯減刑條例施行，該案
      經本院於96年8月31 日以96年度聲減字第1079號裁定減刑
      為有期徒刑2月確定，於97年1月22日縮短刑期執行完畢；
      於96年3月間，因詐欺案件，經臺灣桃園地方法院於97 年
      8月27日以96年度桃簡字第2428號簡易判決判處有期徒刑2
      月確定，於98年4月23 日縮刑期滿執行完畢（本案構成累
      犯）。
（二）詎曾世璋仍不知悔改，與陳世宗、曾世文分別基於如附表
      所示之犯意聯絡與行為分擔，於如附表所示之時間、地點
      ，以各該手法，分別為如附表所示之犯行，嗣分別經如附
      表所示之被害人報警處理後，始查悉上情。
（三）案經臺灣新竹地方法院檢察署檢察官指揮內政部警政署刑
      事警察局、新竹縣政府警察局竹北分局及鍾寶珠訴由新竹
      縣政府警察局竹北分局報告臺灣新竹地方法院檢察署檢察
      官偵查起訴後，經檢察官聲請認罪協商判決，由本院合議
      庭裁定由受命法官獨任改依協商程序而為判決。
三、處罰條文：
    刑法第2條第1 項前段、第28條、第212條、第216條、第320
    條第1項、修正前第321條第1 項第3款、第4款、第325條第1
    項、第3項、第349條第2項、第25條第2 項、第47條第1項、
    第51條第5款，刑法施行法第1條之1第1項、第2項前段。
四、附記事項：查被告陳世宗、曾世文、曾世璋行為後，刑法第
    321條於100年1月10日修正，於同年1月26日公布，並自同年
    1月28 日施行，修正前之法定刑原為「6月以上、5年以下有
    期徒刑」，修正後變更為「6月以上、5年以下有期徒刑，得
    併科新臺幣10萬元以下罰金」，是上揭條文修正，法定本刑
    增訂罰金刑，涉及科刑規範變更，自有新舊法比較之必要。
    本件被告陳世宗、曾世文、曾世璋所為之加重竊盜犯行，若
    適用舊法，刑度為有期徒刑6月以上、5年以下，若適用新法
    ，刑度為有期徒刑6月以上，5年以下，尚得併科10萬元以下
    之罰金，顯見適用舊法較有利於被告陳世宗、曾世文、曾世
    璋，是本件經比較新舊法，依刑法第2條第1項前段規定，應
    適用被告陳世宗、曾世文、曾世璋行為時即修正前之刑法第
    321 條予以論處。
五、協商判決除有刑事訴訟法第455條之4第1項第1款於本訊問程
    序終結前，被告撤銷協商合意或檢察官撤回協商聲請者；第
    2款被告協商之意思非出於自由意志者；第4款被告所犯之罪
    非第455條之2第1項所定得以協商判決者；第6款被告有其他
    較重之裁判上一罪之犯罪事實者；第7 款法院認應諭知免刑
    或免訴、不受理者情形之一，及違反同條第2 項「法院應於
    協商合意範圍內為判決；法院為協商判決所科之刑，以宣告
    緩刑或2 年以下有期徒刑、拘役或罰金為限」之規定者外，
    檢察官與被告均不得上訴。
六、如有前項得上訴之情形，得自收受宣示判決筆錄送達之日起
    10日內，向本院提出上訴書狀，上訴於第二審法院。
本案經檢察官洪期榮到庭執行職務。
中    華    民    國    100    年    9    月    27    日
                  刑事第九庭    書  記  官  林兆嘉
                                審判長法官  劉兆菊
以上筆錄正本係照原本作成。
中    華    民    國    100    年    9    月    27    日
                                書  記  官  許榮成
附錄本案論罪科刑法條全文：
中華民國刑法第212條
偽造、變造護照、旅券、免許證、特許證及關於品行、能力服務
或其他相類之證書、介紹書，足以生損害於公眾或他人者，處1
年以下有期徒刑、拘役或3百元以下罰金。
中華民國第216條
行使第210 條至第215 條之文書者，依偽造、變造文書或登載不
實事項或使登載不實事項之規定處斷。
中華民國第320條
意圖為自己或第三人不法之所有，而竊取他人之動產者，為竊盜
罪，處5  年以下有期徒刑、拘役或 5 百元以下罰金。
意圖為自己或第三人不法之利益，而竊佔他人之不動產者，依前
項之規定處斷。
前二項之未遂犯罰之。
修正前中華民國刑法第321條
（加重竊盜罪）
犯竊盜罪而有左列情形之一者，處6 月以上、5 年以下有期徒刑
：
一、於夜間侵入住宅或有人居住之建築物、船艦或隱匿其內而犯
    之者。
二、毀越門扇、牆垣或其他安全設備而犯之者。
三、攜帶兇器而犯之者。
四、結夥三人以上而犯之者。
五、乘火災、水災或其他災害之際而犯之者。
六、在車站或埠頭而犯之者。
前項之未遂犯罰之。
中華民國第325條
意圖為自己或第三人不法之所有，而搶奪他人之動產者，處6 月
以上5 年以下有期徒刑。
因而致人於死者，處無期徒刑或7 年以上有期徒刑，致重傷者，
處3 年以上10年以下有期徒刑。
第 1 項之未遂犯罰之。
中華民國刑法第349條
收受贓物者，處3年以下有期徒刑、拘役或5百元以下罰金。
搬運、寄藏、故買贓物或為牙保者，處5 年以下有期徒刑、拘役
或科或併科1千元以下罰金。
因贓物變得之財物，以贓物論。
附表
┌──┬───┬───────────────┬───┬───────┐
│編號│犯罪時│犯罪事實                      │被害人│主文罪名及宣告│
│    │間    │                              │      │刑            │
├──┼───┼───────────────┼───┼───────┤
│ 一 │99年間│陳世宗與曾世文共同基於行使變造│      │陳世宗共同犯行│
│    │某不詳│特種文書之犯意聯絡與行為分擔，│      │使偽造特種文書│
│    │日期  │由曾世文在新竹縣、市某不詳地點│      │罪，處有期徒刑│
│    │      │，以自備黑色膠帶黏貼之方式，將│      │月。        │
│    │      │不知情之曾煥珍（曾世文之父）所│      │曾世文共同犯行│
│    │      │有之普通重型機車配掛之車牌號碼│      │使偽造特種文書│
│    │      │969－DFR號牌變造為「988－DER  │      │罪，處有期徒刑│
│    │      │」號後，接續多次行駛於公路而行│      │月。        │
│    │      │使之，足以生損害於公路監理機關│      │              │
│    │      │對於車輛核發牌照管理之正確性與│      │              │
│    │      │司法警察查察案件之效能。      │      │              │
├──┼───┼───────────────┼───┼───────┤
│ 二 │99年11│陳世宗與曾世文共同基於意圖為自│林貞沂│陳世宗共同犯搶│
│    │月9日 │己不法所有之搶奪犯意聯絡與行為│      │奪罪，處有期徒│
│    │晚上9 │分擔，由陳世宗騎乘車牌號碼變造│      │刑捌月。      │
│    │時25分│為「988－DER」號之機車搭載曾世│      │曾世文共同犯搶│
│    │許    │文，鎖定騎乘車牌號碼868-GKD 號│      │奪罪，處有期徒│
│    │      │普通重型機車之林貞沂，自新竹縣│      │刑捌月。      │
│    │      │竹北市○○街某巷口尾隨林貞沂至│      │              │
│    │      │白地街、長園一街路口，由曾世文│      │              │
│    │      │趁林貞沂暫停等待陳世宗先行之際│      │              │
│    │      │，猝然推倒林貞沂人、車，以此方│      │              │
│    │      │式搶得林貞沂騎乘之上開機車及車│      │              │
│    │      │內易利信廠牌行動電話1 具（序號│      │              │
│    │      │：000000000000000 ，含行動電話│      │              │
│    │      │門號0000000000號SIM卡1張）、隨│      │              │
│    │      │身碟1 支、國民身分證、健保卡、│      │              │
│    │      │駕駛執照、行車執照各1 張及現金│      │              │
│    │      │新臺幣（下同）3,000 元等財物，│      │              │
│    │      │旋由曾世文騎乘林貞沂上開機車逃│      │              │
│    │      │離現場，2人在麻園一街232號前搜│      │              │
│    │      │刮車內行動電話、現金後，將甫搶│      │              │
│    │      │得之機車與其他財物棄置該處，警│      │              │
│    │      │方於翌日（10日）上午尋獲。    │      │              │
├──┼───┼───────────────┼───┼───────┤
│ 三 │99年11│陳世宗與曾世文共同基於意圖為自│范尾麟│陳世宗共同犯搶│
│    │月10日│己不法所有之搶奪犯意聯絡與行為│      │奪未遂罪，處有│
│    │上午5 │分擔，由陳世宗騎乘車牌號碼變造│      │期徒刑肆月。  │
│    │時25分│為「988－DER」號之機車搭載曾世│      │曾世文共同犯搶│
│    │許    │文，在新竹縣竹北市○○路、溪洲│      │奪未遂罪，處有│
│    │      │路81巷路口南下路段旁，見范尾麟│      │期徒刑肆月。  │
│    │      │跨坐在車牌號碼156－BPJ號普通重│      │              │
│    │      │型機車上穿戴手套，疏於防備，曾│      │              │
│    │      │世文自范尾麟左側潛近，猝然搶握│      │              │
│    │      │上開機車把手，猛力晃動，以此方│      │              │
│    │      │式著手行搶，惟范尾麟緊抱車頭抵│      │              │
│    │      │抗，曾世文一時未能得手，適有郭│      │              │
│    │      │榮富駕車經過，迴車查看，陳世宗│      │              │
│    │      │、曾世文自知已無人數與體力優勢│      │              │
│    │      │，當下落荒而逃而未遂。        │      │              │
├──┼───┼───────────────┼───┼───────┤
│ 四 │99年11│陳世宗與曾世文共同基於意圖為自│鳳岡國│陳世宗共同犯攜│
│    │月16日│己不法所有之竊盜犯意聯絡與行為│民中學│帶兇器竊盜罪，│
│    │晚上9 │分擔，由曾世文駕駛曾煥珍所有之│      │處有期徒刑捌月│
│    │時11分│車牌號碼8019－FT號自用小貨車搭│      │。            │
│    │許    │載陳世宗，前往位在新竹縣竹北市│      │曾世文共同犯攜│
│    │      │鳳岡路3段100號之鳳岡國民中學，│      │帶兇器竊盜罪，│
│    │      │並由曾世文持客觀上足供兇器使用│      │處有期徒刑捌月│
│    │      │之破壞剪1 支（未扣案），竊取鳳│      │。            │
│    │      │岡國民中學廚房、洗滌室之不銹鋼│      │              │
│    │      │製鐵門共3 具，得手後以上開車輛│      │              │
│    │      │載運逃離現場，轉往位在新竹縣寶│      │              │
│    │      │山鄉○○路之金順益資源回收場變│      │              │
│    │      │賣，得款花用殆盡。嗣經鳳岡國中│      │              │
│    │      │職員曾安蔚發覺，提供監視錄影畫│      │              │
│    │      │面給警方依上開車號詢問車主曾煥│      │              │
│    │      │珍，始查悉上情。              │      │              │
├──┼───┼───────────────┼───┼───────┤
│ 五 │99年11│陳世宗與曾世文共同基於意圖為自│陳筠楷│陳世宗共同犯竊│
│    │月18日│己不法所有之竊盜犯意聯絡與行為│      │盜罪，處有期徒│
│    │上午10│分擔，由曾世文駕駛車牌號碼8019│      │刑肆月。      │
│    │時許  │－FT號自用小貨車搭載陳世宗，行│      │曾世文共同犯竊│
│    │      │經新竹縣竹北市○○路1129巷53弄│      │盜罪，處有期徒│
│    │      │7 號附近，合力竊取陳筠楷所有，│      │刑肆月。      │
│    │      │放置在上址房屋旁菜園內之水塔1 │      │              │
│    │      │具，得手後以上開車輛載運逃離現│      │              │
│    │      │場，轉往不詳地點變賣，得款花用│      │              │
│    │      │已盡。                        │      │              │
├──┼───┼───────────────┼───┼───────┤
│ 六 │99年11│陳世宗與曾世文共同基於意圖為自│陳秋雪│陳世宗共同犯搶│
│    │月27日│己不法所有之搶奪犯意聯絡與行為│      │奪罪，處有期徒│
│    │晚上10│分擔，由陳世宗騎乘車牌號碼變造│      │刑捌月。      │
│    │時45分│為「988－DER」號之機車搭載曾世│      │曾世文共同犯搶│
│    │許    │文，尾隨騎乘機車之陳秋雪至新竹│      │奪罪，處有期徒│
│    │      │縣湖口鄉○○路2 巷30號前，陳世│      │刑捌月。      │
│    │      │宗以所乘機車衝撞陳秋雪人、車，│      │              │
│    │      │致使陳秋雪受有兩膝瘀腫之傷害（│      │              │
│    │      │傷害部分未據陳秋雪告訴），皮包│      │              │
│    │      │掉落地面（內有70元、國民身份證│      │              │
│    │      │、健保卡、行車執照及醬菜會員證│      │              │
│    │      │各1 張），曾世文乘機下車撿拾得│      │              │
│    │      │手，再由陳世宗搭載逃離現場。  │      │              │
├──┼───┼───────────────┼───┼───────┤
│ 七 │99年11│陳世宗、曾世文以及曾世璋共同基│陶君琦│陳世宗犯結夥竊│
│    │月27日│於意圖為自己不法所有之犯意聯絡│、鍾寶│盜罪，處有期徒│
│    │晚上11│與行為分擔，於99年11月27日晚上│珠    │刑捌月。又共同│
│    │時30分│某時許，由曾世璋駕駛車牌號碼80│      │犯搶奪罪，處有│
│    │許、99│19 －FT號自用小貨車搭載陳世宗 │      │期徒刑捌月。  │
│    │年11月│、曾世文前往桃園縣楊梅市，由陳│      │曾世文犯結夥竊│
│    │28日凌│世宗、曾世文先在桃園縣楊梅市環│      │盜罪，處有期徒│
│    │晨1時 │東路475 號前，徒手竊取陶君琦所│      │刑捌月。又共同│
│    │37分許│有之車牌號碼IVW－266號普通重型│      │犯搶奪罪，處有│
│    │      │機車，得手後由陳世宗騎乘搭載曾│      │期徒刑捌月。  │
│    │      │世文在楊梅市區尋覓搶奪對象，旋│      │曾世璋犯結夥竊│
│    │      │在楊梅市○○○路○段351巷口鎖定│      │盜罪，累犯，處│
│    │      │騎乘腳踏車之鍾寶珠，由曾世文佯│      │有期徒刑捌月。│
│    │      │裝問路，猝然將鍾寶珠推倒，搶走│      │              │
│    │      │其皮包（內有國民身分證、健保卡│      │              │
│    │      │、親民黨黨證各1 張、郵局金融卡│      │              │
│    │      │1張、彰化銀行金融卡1張、鑰匙、│      │              │
│    │      │行動電話2具（含行動電話門號095│      │              │
│    │      │0000000、0000 000000及00000000│      │              │
│    │      │05號SIM卡3張）及現金約千餘元等│      │              │
│    │      │財物），得手後加速逃離現場，旋│      │              │
│    │      │將甫竊得之上開機車棄置在平鎮市│      │              │
│    │      │中興路平鎮段22 9號前，嗣曾世文│      │              │
│    │      │電召曾世璋駕駛上開自用小貨車前│      │              │
│    │      │往搭載彼等南返。車牌號碼IVW－ │      │              │
│    │      │266 號普通重型機車為警於99年11│      │              │
│    │      │月28日晚上9 時許尋獲並發還陶君│      │              │
│    │      │琦。                          │      │              │
├──┼───┼───────────────┼───┼───────┤
│ 八 │99年12│陳世宗與曾世文共同基於意圖為自│郭芷君│陳世宗共同犯搶│
│    │月8日 │己不法所有之搶奪犯意聯絡與行為│      │奪罪，處有期徒│
│    │晚上7 │分擔，由陳世宗騎乘車牌號碼變造│      │刑捌月。      │
│    │時20分│為「988－DER」號之機車搭載曾世│      │曾世文共同犯搶│
│    │許    │文，見郭芷君騎乘機車在新竹市原│      │奪罪，處有期徒│
│    │      │興路28號前等候鐵門開啟，曾世文│      │刑捌月。      │
│    │      │接近佯裝問路，乘郭芷君未及防備│      │曾世璋牙保贓物│
│    │      │，猝然奪取郭芷君放置在機車腳踏│      │，累犯，處有期│
│    │      │處之綠色皮包得手（內有現金3,00│      │徒刑月。    │
│    │      │0 元、索尼愛立信廠牌W595型號行│      │              │
│    │      │動電話1具（序號：0000000000000│      │              │
│    │      │27號）、黑色項圈1 條、化妝品、│      │              │
│    │      │國民身分證、健保卡、汽車駕駛執│      │              │
│    │      │照、機車駕駛執照、印章、技術士│      │              │
│    │      │證、學生證、臺灣銀行金融卡、中│      │              │
│    │      │國信託商業銀行信用卡各1 張等財│      │              │
│    │      │物），且於拉扯之際造成郭芷君大│      │              │
│    │      │腿內側輕微瘀傷（傷害部分未據郭│      │              │
│    │      │芷君告訴），陳世宗、曾世文隨即│      │              │
│    │      │逃離現場，取出現金與行動電話後│      │              │
│    │      │，將皮包及其餘物品棄置在位在新│      │              │
│    │      │竹市○○路72號之萊爾富便利商店│      │              │
│    │      │旁之垃圾桶（皮包及其餘物品為警│      │              │
│    │      │於99年12月22日尋獲，均已發還郭│      │              │
│    │      │芷君），再將上開搶得之行動電話│      │              │
│    │      │交由知情之曾世璋處理。嗣曾世璋│      │              │
│    │      │基於牙保贓物之犯意，於99年12月│      │              │
│    │      │9日晚上11 時許，前往位在新竹市│      │              │
│    │      │勝利路7號之「惠民當鋪」，將上 │      │              │
│    │      │開搶得之行動電話以1,000元出當 │      │              │
│    │      │給不知情之許德新（許德新所涉贓│      │              │
│    │      │物部分另經臺灣新竹地方法院檢察│      │              │
│    │      │署檢察官以100年度偵字第392號為│      │              │
│    │      │不起訴處分；國民身分證、健保卡│      │              │
│    │      │、汽車駕駛執照、機車駕駛執照、│      │              │
│    │      │印章、技術士證、學生證、臺灣銀│      │              │
│    │      │行金融卡、中國信託商業銀行金融│      │              │
│    │      │卡業已發還郭芷君具領保管）。  │      │              │
├──┼───┼───────────────┼───┼───────┤
│ 九 │99年12│陳世宗與曾世文共同基於意圖為自│謝辛純│陳世宗共同犯搶│
│    │月9日 │己不法所有之搶奪犯意聯絡與行為│      │奪罪，處有期徒│
│    │上午5 │分擔，由陳世宗騎乘車牌號碼變造│      │刑捌月。      │
│    │時40分│為「988－DER」號之機車搭載曾世│      │曾世文共同犯搶│
│    │許    │文，在新竹市○道路、光華二街路│      │奪罪，處有期徒│
│    │      │口見謝辛純（起訴書誤載為謝幸純│      │刑捌月。      │
│    │      │）騎乘車牌號碼527－GKV號普通重│      │              │
│    │      │型機車停等紅燈，由曾世文下車猝│      │              │
│    │      │然推倒謝辛純人、車，奪取謝辛純│      │              │
│    │      │放置在機車腳踏處之皮包得手（內│      │              │
│    │      │有現金33,000元、國民身分證、健│      │              │
│    │      │保卡、金融卡等財物），並造成謝│      │              │
│    │      │辛純膝蓋擦傷（傷害部分未據謝辛│      │              │
│    │      │純告訴），陳世宗、曾世文隨即逃│      │              │
│    │      │離現場，取出現金後，將皮包及其│      │              │
│    │      │餘物品隨地丟棄，嗣警方對謝辛純│      │              │
│    │      │騎乘機車採證，經比對與陳世宗之│      │              │
│    │      │DNA-STR型別相符。             │      │              │
├──┼───┼───────────────┼───┼───────┤
│ 十 │99年12│陳世宗與曾世文共同基於意圖為自│陳光順│陳世宗共同犯竊│
│    │月10日│己不法所有之竊盜犯意聯絡與行為│      │盜罪，處有期徒│
│    │中午某│分擔，由曾世文駕駛車牌號碼8019│      │刑肆月。      │
│    │時許  │－FT號自用小貨車搭載陳世宗，前│      │曾世文共同犯竊│
│    │      │往新竹縣關西鎮北山里9鄰26 號後│      │盜罪，處有期徒│
│    │      │，合力竊取陳光順所有之工型鐵2 │      │刑肆月。      │
│    │      │支（重約200公斤，價值約5,000元│      │              │
│    │      │），得手後即以上開車輛載運逃離│      │              │
│    │      │現場，至不詳地點變賣，得款朋分│      │              │
│    │      │花用殆盡。陳光順於翌日（11日）│      │              │
│    │      │經鄰居告知始發覺。嗣經陳世宗與│      │              │
│    │      │曾世文於偵查機關未發覺犯罪前，│      │              │
│    │      │主動向員警自首，始查悉上情。  │      │              │
├──┼───┼───────────────┼───┼───────┤
│十一│99年12│曾世文與陳世宗共同基於意圖為自│林俊偉│陳世宗共同犯竊│
│    │月14日│己不法所有之竊盜犯意聯絡與行為│、高智│盜罪，處有期徒│
│    │下午5 │分擔，由曾世文駕駛車牌號碼8019│怡    │刑肆月。又共同│
│    │時許、│－FT號自用小貨車搭載陳世宗前往│      │犯搶奪罪，處有│
│    │99 年 │新竹縣湖口鄉○○街119 號附近，│      │期徒刑捌月。  │
│    │12 月 │將上開小貨車停在上址後，選定停│      │曾世文共同犯竊│
│    │14日下│放上址前庭之林俊偉所有車牌號碼│      │盜罪，處有期徒│
│    │午5時 │JJD－746號普通重型機車為行搶工│      │刑肆月。又共同│
│    │55分許│具，曾世文以自備鑰匙撬開上開機│      │犯搶奪罪，處有│
│    │      │車車鎖，發動引擎而竊取得手，嗣│      │期徒刑捌月。  │
│    │      │改由陳世宗騎乘，搭載曾世文逃離│      │              │
│    │      │現場。嗣陳世宗與曾世文共同基於│      │              │
│    │      │意圖為自己不法所有之搶奪犯意聯│      │              │
│    │      │絡與行為分擔，由陳世宗騎乘上開│      │              │
│    │      │竊得之車牌號碼JJD－746號普通重│      │              │
│    │      │型機車搭載曾世文，在新竹縣新豐│      │              │
│    │      │鄉○○村○○○路方向產業道路貼│      │              │
│    │      │近高智怡騎乘之機車，由曾世文出│      │              │
│    │      │手搶奪高智怡放置在腳踏處之皮包│      │              │
│    │      │，陳世宗見曾世文得手即加速逃離│      │              │
│    │      │，旋發見高智怡在後追逐，曾世宗│      │              │
│    │      │取下皮包內咖啡色皮夾（內有國民│      │              │
│    │      │身分證、駕駛執照、健保卡、郵局│      │              │
│    │      │金融卡以及現金1,800 元等財物）│      │              │
│    │      │，將皮包丟擲在路旁，乘高智怡停│      │              │
│    │      │下撿拾之空檔逃離現場。嗣曾世文│      │              │
│    │      │與陳世宗再將停放在新竹縣湖口鄉│      │              │
│    │      │明德街119 號附近之上開自用小貨│      │              │
│    │      │車駛離。經報警處理後，依現場監│      │              │
│    │      │視錄影所得車牌號碼與被害人提供│      │              │
│    │      │之行動電話門號交叉比對，鎖定曾│      │              │
│    │      │世文、曾世璋涉案而查悉上情。  │      │              │
└──┴───┴───────────────┴───┴───────┘